臺灣高等法院刑事判決
109年度上訴字第857號
上  訴  人  臺灣新北地方檢察署檢察官
被      告  劉上銘




選任辯護人  余俊儒律師
上列上訴人因被告違反毒品危害防制條例案件，不服臺灣新北地
方法院108年度訴字第198號，中華民國109年1月7日第一審判決
（起訴案號：臺灣新北地方檢察署107年度偵字第28145號），提
起上訴，本院判決如下：
    主  文
上訴駁回。
    理  由
一、公訴意旨略以：被告劉上銘明知愷他命（Ketamine，俗稱K
    他命）係毒品危害防制條例第2條第2項第3款所列管之第三
    級毒品，不得販賣，竟基於販賣第三級毒品愷他命之犯意，
    先於民國107年8月24日晚上某時許，在臺北市○○區○○○路000
    號3樓「409酒店」內，向姓名年籍不詳綽號「阿富」之成年
    男子，購買6包約10公克之愷他命後，以其所使用之手機通
    訊軟體WeChat，並以暱稱「MM」作為販毒之聯絡工具：(一)
    於107年8月24日23時前某時許，以其手機通訊軟體WeChat、
    暱稱「MM」與黃文佐使用之暱稱「說到做到」聯繫後，約定
    以新臺幣（下同）6,000元之價格販賣重量約6公克之愷他命
    3包予黃文佐後，於同日23時許，在新北市○○區○○路000號「
    卡爾卡頌汽車旅館」112號房內，將愷他命3包交予黃文佐，
    並收取6,000元之價金（下稱第一次交易）。(二)適警方查
    獲黃文佐持有愷他命毒品，黃文佐主動配合警方查緝毒品上
    游，遂於107年8月25日凌晨2時20分前某時許，以上開聯繫
    方式聯繫被告，以「帶小姐七星來找我」、「菸六千」等訊
    息向被告商議購買價格6,000元之愷他命3包（約6公克），
    並約定在新北市○○區○○路000號「統一超商樹鳳門市」交易
    毒品，嗣於107年8月25日凌晨2時20分許，被告搭乘不知情
    之華培鈺（所涉販賣毒品部分，另由檢察官為不起訴處分）
    駕駛之車牌號碼00-0000號自用小客車至上址超商，將愷他
    命3包交予黃文佐，並向黃文佐收取6,000元之價金，欲離去
    之際，為警當場查獲逮捕（下稱第二次交易），並扣得愷他
    命3包（總毛重:5.4787公克、驗餘淨重4.7250公克）、交易
    所得6,000元、手機2支等物。因認被告涉犯毒品危害防制條
    例第4條第3項之販賣第三級毒品及同條第6項、第3項之販賣
    第三級毒品未遂等罪嫌云云。
二、按犯罪事實之認定，係據以確定具體的刑罰權之基礎，自須
    經嚴格之證明，故其所憑之證據不僅應具有證據能力，且須
    經合法之調查程序，否則即不得作為有罪認定之依據。倘法
    院審理之結果，認為不能證明被告犯罪，而為無罪之諭知，
    即無前揭第154條第2項所謂「應依證據認定」之犯罪事實之
    存在；因此，同法第308條前段規定，無罪之判決書只須記
    載主文及理由，而其理由之論敘，僅須與卷存證據資料相符
    ，且與經驗法則、論理法則無違即可，所使用之證據亦不以
    具有證據能力者為限，即使不具證據能力之傳聞證據，亦非
    不得資為彈劾證據使用。故無罪之判決書，就傳聞證據是否
    例外具有證據能力，本無須於理由內論敘說明（最高法院10
    0年度台上字第2980號判決意旨參照）。本案被告劉上銘被
    訴上開罪嫌，經本院認定犯罪不能證明而為無罪諭知，依前
    開說明，毋庸論述所援引有關證據之證據能力，合先敘明。
三、按犯罪事實應依證據認定之，無證據不得認定犯罪事實；不
    能證明被告犯罪者，應諭知無罪之判決，刑事訴訟法第154
    條第2項、第301條第1項分別定有明文。認定不利於被告之
    事實，須依積極證據，苟積極證據不足為不利於被告事實之
    認定時，即應為有利於被告之認定，更不必有何有利之證據
    ；認定犯罪事實所憑之證據，雖不以直接證據為限，間接證
    據亦包括在內，然而無論直接或間接證據，其為訴訟上之證
    明，須於通常一般之人均不致有所懷疑，而得確信其為真實
    之程度者，始得據為有罪之認定，倘其證明尚未達到此一程
    度，而有合理之懷疑存在時，事實審法院復已就其心證上理
    由予以闡述，敘明其如何無從為有罪之確信，因而為無罪之
    判決，尚不得任意指為違法，最高法院30年上字第816 號、
    76年台上字第4986號判例可參。另按為發見真實，防範取得
    毒品者因不具切身利害關係，所為陳述可能有欠嚴謹，或任
    意誇大其詞，甚至有其他考量，例如獲致毒品危害防制條例
    第17條第1項所定減刑寬典、掩飾與自己有特殊情誼之販賣
    、提供毒品者，而為未盡或不實之陳述，關於取得毒品者有
    關毒品來源之供述，應有相當補強證據足以擔保其陳述之真
    實性，始得作為判斷之依據。故事實審法院對於取得毒品者
    有關毒品來源之陳述，應再調查其他有相當程度關聯性之補
    強證據，相互參酌，必達於通常一般之人均不致有所懷疑，
    而得確信該陳述為真實者，方得為有罪之認定。而應適用補
    強性法則之證詞，縱先後證述內容一致，仍為單一證人之證
    言，究非屬該證言以外之其他必要證據，尚不足以謂前後之
    證詞相互間得作為證明其所指證犯罪事實之補強證據，最高
    法院105年度台上字第198號判決可資參照。
四、公訴意旨認被告涉犯上開罪嫌，無非係以被告於警詢及偵查
    中之自白、證人黃文佐於警詢時（起訴書誤載為警詢及偵查
    中，業據到庭檢察官於原審當庭更正）之證述、新北市政府
    警察局樹林分局搜索扣押筆錄、扣押物品目錄表、查獲涉嫌
    毒品危害防制條例毒品初步檢驗報告單、手機對話截圖照片
    20張、現場蒐證照片7張、扣案物照片6張、臺北榮民總醫院
    107年10月15日北榮毒鑑字第C0000000號毒品成分鑑定書等
    為其主要論據。訊據被告固坦認於107年8月25日凌晨2時20
    分持3包愷他命，前往新北市○○區○○路000號「統一超商樹鳳
    門市」，交付黃文佐，並收取價金6,000元（按即第二次交
    易），旋即為警查獲一節，惟堅詞否認有販賣第三級毒品既
    遂及販賣第三級毒品未遂等犯行，辯稱：伊沒有起訴書所指
    第一次交易犯行，在警局時，警察告訴伊黃文佐已經說是伊
    ，要伊認一認，伊當下害怕被收押，就承認是伊販賣的，實
    際上伊這一次沒有販賣愷他命給黃文佐，伊先看過黃文佐的
    筆錄，才做筆錄的，伊想說如果說第一次不是的話，但第二
    次伊是因為現行犯被抓到，在這樣的情況下檢察官會收押伊
    ，所以伊才會自白犯行；伊以前沒有販賣愷他命過，第二次
    交易是黃文佐一直傳訊息給伊，叫伊幫他拿愷他命，伊最後
    才幫他這個忙等語。被告之辯護人為被告辯護稱：就第一次
    交易部分，除證人黃文佐之警詢筆錄外，偵查中證人黃文佐
    經多次傳喚均未到庭，顯然不願到庭作證，即使到庭作證虛
    偽陳述之可能性亦甚高，況亦無其他客觀證據足以補強證人
    黃文佐證述之真實性，自應為無罪諭知。被告就第二次交易
    之販賣毒品犯意之形成，係肇因於證人黃文佐在警方授意下
    ，以通訊軟體WeChat向被告佯稱購買愷他命，配合員警安排
    提供毒品交易之機會並加以查緝，屬於「陷害教唆」，警方
    因此所取得之證據資料，不得作為不利被告認定之依據等語
    。
五、經查
　㈠就第一次交易（販賣第三級毒品既遂）部分
  1.證人黃文佐固於107年8月25日警詢中證稱：伊所持有愷他命
    係於107年8月24日約23、24時許，在新北市○○區○○路000號
    卡爾卡頌汽車旅館112號房樓梯間，跟一個WeChat暱稱名叫
    「MM」之男子所取得，向他購買愷他命約3公克，價值6,000
    元，「MM」之男子即為被告等語在卷（107年度偵字第28145
    號卷〈下稱偵查卷〉第32頁），惟本件係起因於警方於107年8
    月25日凌晨0時20分許，在上址卡爾卡頌汽車旅館112號房間
    內，查獲證人黃文佐涉嫌提供摻有愷他命之咖啡包供第三人
    楊湘緣飲用，經逮捕證人黃文佐後，對證人黃文佐進行調查
    ，此觀諸證人黃文佐之調查筆錄即明，故證人黃文佐有關於
    其毒品來源之證詞，涉及是否適用毒品危害防制條例第17條
    第1項減刑規定，該部分證詞之真實性為何，仍待其他補強
    證據。然關於第一次交易部分，除證人黃文佐之前開指證內
    容外，別無其他相關之通聯紀錄或監視器畫面等客觀跡證可
    資佐證，況證人黃文佐上揭證稱係以通訊軟體WeChat與被告
    聯絡交易愷他命事宜，然依卷附被告與證人黃文佐之通訊軟
    體對話紀錄（偵查卷第83-92頁），就此部分均付之闕如，
    且證人於偵查中從未到庭具結並擔保其證詞之憑信性，嗣於
    原審審理時已死亡而無法傳喚到庭作證，則證人黃文佐所述
    之第一次交易情節，其真實性為何，實有疑義。
  2.按被告之自白，非出於強暴、脅迫、利誘、詐欺、疲勞訊問
    、違法羈押或其他不正之方法，且與事實相符者，得為證據
    。被告或共犯之自白，不得作為有罪判決之唯一證據，仍應
    調查其他必要之證據，以察其是否與事實相符，刑事訴訟法
    第156條定有明文。查公訴意旨雖以被告於警詢及偵查中之
    自白，作為認定被告關於第一次交易之依據，被告於本院審
    理時未爭執其自白之任意性，然否認自白之真實性，衡以
　　警方詢問被告關於第一次交易過程，係先以「我們在25日0
    時20分，擴大臨檢到卡爾卡頌112房就黃文佐房間，查獲他
    持有第三級毒品愷他命，且他跟我們說是向你購買的，是否
    屬實」一語詢問被告，被告旋表示「嗯」，再經警方詢問「
    你是何時購買愷他命販賣給黃文佐？」，被告稱「他要的時
    候」、「昨天（按即8月24日）晚上」、「10、11點那邊吧
    」等語，嗣經警方質疑「你要有邏輯啊，這邊是臺北市中山
    區，你跟我說11點...你懂我的意思嗎？」，被告遂陳稱「1
    0點多」，警方遂詢問「我知道你現在說的就是被我們查到
    那一次對不對」，被告稱「對啊」，警方詢問「我現在是要
    問你說，他（按即黃文佐）去卡爾卡頌那一次，你是去哪裡
    買的？」，被告答稱「一樣啊」，再經警方詢問「我要知道
    他幾點打給你？」，被告稱「聊天紀錄不就有了，你現在問
    我，我不知道」，警方稱：「沒有，我跟你講，聊天紀錄是
    你去7-11跟他交貨，我要的是你們沒有聊天紀錄那一段」、
    「最開始你去哪裡買東西，然後去卡爾卡頌交易」等語詢問
    被告，被告則陳稱「是啊」、「10點到卡爾卡頌」等語，此
    據原審勘驗被告警詢錄音光碟，製作勘驗筆錄1份附卷可憑
    （原審卷二第25-29頁），由上開詢問過程，顯示警方於被
    告尚未自白第一次交易之時間、地點前，即提及證人黃文佐
    證述其在卡爾卡頌112號房，為警查獲之愷他命係向被告購
    買等交易細節，被告嗣後陳述其係於24日晚上11時許前往臺
    北市購得愷他命等語，然經警方質疑回答要有邏輯，嗣經警
    方特定「去卡爾卡頌交易」之交易細節詢問被告，而經被告
    陳述10點到卡爾卡頌等語，顯示被告於警詢中就第一次交易
    細節，業經警方告知黃文佐證述之交易細節，且似有配合警
    方詢問內容而更改陳述之情，則被告辯稱：警察告訴伊黃文
    佐已經說是伊，要伊認一認，伊想說如果說第一次不是的話
    ，但第二次伊是因為現行犯被抓到，在這樣的情況下檢察官
    會收押伊，所以伊才會自白等語，似非無據。至被告於偵查
    中固亦自白於第一次交易所示時間、地點販賣愷他命予黃文
    佐等語，然被告於偵查中，係經檢察官以「你在107年8月24
    日晚上11點，是不是有拿3包愷他命到卡爾卡頌汽車旅館」
    詢問之，經被告為肯認之陳述一節，此經原審勘驗偵查詢問
    光碟，製作勘驗筆錄1份附卷可憑（原審卷二第36頁），顯
    示檢察官係依據被告警詢筆錄中陳述之第一次交易細節詢問
    被告，而經被告為坦認之陳述，則被告因循真實性尚有疑義
    之警詢自白而為相同陳述，此偵查中自白之真實性，亦非無
    疑，尚難排除被告因恐受羈押而為虛偽自白犯罪之可能性，
    無從據為認定被告有關於第一次交易犯罪事實之證據。
　3.綜上，證人黃文佐於警詢中證詞之真實性，尚有疑義，又被
    告於警詢及偵查中自白亦無從排除被告恐遭羈押而為虛偽陳
    述之可能性，自無從逕以證人黃文佐於警詢中之證述、被告
    於警詢及偵查中之陳述互為補強證據，此外，查無其他證據
    足以補強證人黃文佐之證述及被告自白之真實性，實難認被
    告確有第一次交易之販賣愷他命犯行。
  ㈡就第二次交易（販賣第三級毒品未遂）部分：
  1.證人黃文佐於107年8月25日凌晨1時許起，以行動電話通訊
    軟體WeChat暱稱「說到做到」，與暱稱「MM」之被告聯繫，
    證人黃文佐傳送「帶小姊七星來找我！」、「六千！」等含
    有毒品種類及價格之訊息予被告後，雙方約定在新北市○○區
    ○○路000號「統一超商樹鳳門市」交易毒品，嗣於同日凌晨2
    時20分許，被告搭乘不知情之華培鈺所駕駛自小客車到場，
    將愷他命3包交予證人黃文佐，並收取6,000元之價金，於離
    去之際，為警當場逮捕，並扣得愷他命3包、現金6,000元及
    被告持用之行動電話1支等情，此據證人黃文佐於警詢時證
    述明確（偵查卷第33至35頁）。
  2.惟按學理上所稱之「陷害教唆」，屬於「誘捕偵查」型態之
    一，而「誘捕偵查」，依美、日實務運作，區分為二種偵查
    類型，一為「創造犯意型之誘捕偵查」，一為「提供機會型
    之誘捕偵查」。前者，係指行為人原無犯罪之意思，純因具
    有司法警察權者之設計誘陷，以唆使其萌生犯意，待其形式
    上符合著手於犯罪行為之實行時，再予逮捕者而言，實務上
    稱之為「陷害教唆」；後者，係指行為人原已犯罪或具有犯
    罪之意思，具有司法警察權之偵查人員於獲悉後為取得證據
    ，僅係提供機會，以設計引誘之方式，佯與之為對合行為，
    使其暴露犯罪事證，待其著手於犯罪行為之實行時，予以逮
    捕、偵辦者而言，實務上稱此為「釣魚偵查」。關於「創造
    犯意型之誘捕偵查」所得證據資料，係司法警察以引誘或教
    唆犯罪之不正當手段，使原無犯罪故意之人因而萌生犯意而
    實行犯罪行為，進而蒐集其犯罪之證據而予以逮捕偵辦。縱
    其目的在於查緝犯罪，但其手段顯然違反憲法對於基本人權
    之保障，且已逾越偵查犯罪之必要程度，對於公共利益之維
    護並無意義，其因此等違反法定程序所取得之證據資料，應
    不具證據能力；而關於「提供機會型之誘捕偵查」型態之「
    釣魚偵查」，因屬偵查犯罪技巧之範疇，並未違反憲法對於
    基本人權之保障，且於公共利益之維護有其必要性，故依「
    釣魚」方式所蒐集之證據資料，非無證據能力，最高法院94
    年度台上字第6315號、97年度台上字第5667號判決可資參照
    。況刑事訴訟並非以發現真實為唯一目的，不計代價、不問
    是非及不擇手段之真實發現，並非現代刑事訴訟之原則，自
    大法官釋字第384號解釋以降，正當法律程序為我國憲法保
    障之範圍。則就「陷害教唆」而言，因行為人原不具犯罪之
    故意，純粹由於偵查機關之設計教唆，始萌生犯意，進而實
    施犯罪構成要件之行為，此時，國家誘捕行為直接介入當事
    人意思形成過程，已干預行為人內在精神自由之基本權，自
    為法所不許。
  3.經查，本案係因證人黃文佐於107年8月25日凌晨0時20分許
    ，為警方查獲涉嫌轉讓第三級毒品愷他命予第三人楊湘緣，
    為警方逮捕，已如前述，嗣證人黃文佐為配合警方追查毒品
    來源，乃於警方陪同下，以其所有之行動電話使用通訊軟體
    WeChat聯繫被告後，帶同警方於同日凌晨2時25分至新北市○
    ○區○○路000號「統一超商樹鳳門市」查獲被告，業據證人黃
    文佐於警詢中（偵查卷第33-34頁）、證人即承辦警員郭子
    溢於原審審理時證述在卷（原審卷二第62頁），細繹附表所
    示被告與證人黃文佐之行動電話對話紀錄，係由證人黃文佐
    先傳送要求毒品交易之訊息，被告雖表示「好 我找人」，
    然嗣後則改稱「等我一下 我跟人支援」，證人黃文佐猶向
    被告表示「我很急」、「要多久」等語，並指定交易地點，
    催促被告到場，顯見關於本次交易情形，係由警方陪同下之
    證人黃文佐居於主導地位，主動告知毒品交易種類、數量及
    價格，並指定交易地點，此外，尚查無被告前已有販賣第三
    級毒品之犯意，自難排除被告販賣第三級毒品犯意，係經司
    法警察會同證人黃文佐以上開引誘犯罪之不正當手段所萌生
    ，進而實行本案犯罪，辯護人為被告辯護稱此部分有陷害教
    唆之情形，信屬有據。至證人郭子溢於原審審理時固證稱：
    黃文佐所傳訊息是他自己講的，警方沒有教他怎麼去傳等語
    在卷（原審卷二第64頁），惟證人黃文佐於傳送毒品交易訊
    息斯時係在警方逮捕拘禁狀態中，業如前述，則其對外通訊
    ，當在警方監控狀態下，況其對於通訊軟體之對話內容，倘
    非經警方同意，又豈能自行指定交易地點，並經警方同意已
    遭逮捕拘禁之證人黃文佐共同前往指定交易地點與被告碰面
    ，故證人郭子溢上揭證述，尚有常情有違，自難採認，附此
    敘明。
  4.從而，本案雖存有第二次交易之客觀經過，然有關被告販賣
    毒品之犯意，既難以排除係因警方指示證人黃文佐傳送毒品
    交易訊息挑唆而來之可能性，參以於本次交易前，亦無客觀
    事證可認被告本有販賣愷他命之犯意，警方僅提供機會，以
    設計引誘之方式，佯與之謀合之釣魚偵查情事，則公訴意旨
    所舉之被告與證人黃文佐間之手機對話截圖照片20張、現場
    蒐證照片7張、扣案物照片6張、新北市政府警察局樹林分局
    搜索扣押筆錄、扣押物品目錄表各1份及扣案白色晶體之查
    獲涉嫌毒品危害防制條例毒品初步檢驗報告單、臺北榮民總
    醫院107年10月15日北榮毒鑑字第C0000000號毒品成分鑑定
    書各1紙等證據方法，其取得程序非無瑕疵，自不足以採為
    不利於被告認定之證據，無從為證人黃文佐證述內容之補強
    證據，自難認被告有何第二次交易之販賣第三級毒品愷他命
    未遂犯行。
六、綜上所述，依公訴人所舉之證據，就就被告是否有公訴意旨
    所認兩次販賣第三級毒品愷他命犯行，均未達於通常一般之
    人均不致有所懷疑，而得確信其為真實之程度，無從形成被
    告有罪之確信。此外，本院復查無其他積極證據足認被告確
    有公訴意旨所指之犯行，應認不能證明犯罪，自應為無罪之
    諭知，以昭審慎。原審亦同此認定，而為被告無罪之諭知，
    核無違法不當。
七、駁回上訴之理由　
  ㈠檢察官上訴意旨略以：1.就第一次交易部分，業據證人黃文
    佐於警詢中證述明確，並與被告於警詢及偵查中自白相符，
    被告雖辯稱因擔心遭羈押，始依證人黃文佐警詢筆錄內容為
    自白云云，然經勘驗被告警詢及偵訊光碟，警詢時被告有律
    師陪同，警方亦無使用恐嚇、威脅或不正方法指示被告作答
    ，而偵查中，檢察官語氣平和，亦無強暴、脅迫或其他不正
    方法訊問之情，此有原審勘驗筆錄1份在卷可憑，證人郭子
    溢於原審亦證稱：關於交易細節應該是被告自己講的，只有
    讓他看手機截圖照片，沒有讓他看另外的筆錄，黃文佐被查
    獲前就刪除交易毒品的對話等語，顯見被告辯稱係因看過證
    人黃文佐捕路在為相同自白等語，不值採信，又證人黃文佐
    就第一次交易之時間、地點、金額之證述，均與被告於警詢
    及偵查中自白相符，足認證人黃文佐此部分證述之屬實，且
    證人黃文佐與被告並無仇隙，實無誣陷被告之動機，另觀諸
    證人黃文佐於107年8月25日凌晨1時許，傳送「帶小姊七星 
     來找我！」、「六千！」之訊息，被告旋回覆以「左哥 好
     我找人」，顯見被告與黃文佐非初次聯繫毒品交易事宜，
    益徵證人黃文佐上揭證述為真實可採。2.就第二次交易部分
    ，被告於偵查中供稱：當時左哥透過微信跟伊聯絡要購買愷
    他命，伊在吃宵夜，華培鈺在旁邊，伊就請華培鈺載伊去樹
    鳳門市找朋友，因為東西都在伊身上，伊就下車去交付3包
    愷他命給左哥，華培鈺在車上等，上周有個朋友跟伊說賣愷
    他命很賺錢，伊好奇不懂想試試看等語，佐以黃文佐一傳送
    要購入愷他命之訊息後，被告未詢問其他事項，即表示會調
    貨而同意與黃文佐交易愷他命，可知被告與黃文佐透過微信
    聯絡約定上開毒品交易時，被告身上即攜帶有第三級毒品愷
    他命，且早有販賣以獲利之意思，實不應以此次交易訊息係
    黃文佐先行傳送，即認定被告販賣第三級毒品犯意係由警方
    之設計誘陷而唆使萌生。加以證人郭子溢於原審審理中證稱
    ：黃文佐要釣出被告的這些訊息，都是他自己去講的，沒有
    教他去怎麼傳等語，足見本次交易係警方於查獲黃文佐後，
    知悉其上游毒品來源，為取得證據，由黃文佐將有販毒意思
    之被告約出交易，佯與之為對合行為，應屬偵查實務上所謂
    之釣魚偵查，依此所取得之證據，非無證據能力，故被告就
    第二次交易已構成販賣第三級毒品未遂罪，實無庸置疑等語
    。
  ㈡經查
  1.被告於警詢中縱有律師陪同，且於警詢及偵查中未遭強暴、
    脅迫或不當取供之情，然此僅能認定被告於警詢及偵查中自
    白之任意性，然尚無從排除被告恐遭羈押而為虛偽自白陳述
    之可能性，其真實尚非無疑；至證人黃文佐證詞之真實性，
    尚有疑義，自無從以被告於警詢及偵查中自白與證人黃文佐
    上揭證述互為補強證據，而認定被告確有第一次交易之販賣
    第三級毒品犯行，此經詳述如前。又縱證人黃文佐與被告並
    無仇隙，然此與被告本案有無販賣毒品犯行無關，況證人黃
    文佐尚可能基於適用毒品危害防制條例第17則第1項所定減
    刑寬典之考量，任意攀誣他人為毒品上游之可能，自無從以
    證人黃文佐與被告無仇隙一節，補強證人黃文佐證述之真實
    性。至被告與證人黃文佐如附表所示之對話紀錄，係由警方
    陪同下之證人黃文佐居於主導地位，主動告知毒品交易種類
    、數量及價格，並指定交易地點，難以排除被告販賣第三級
    毒品犯意，係經司法警察會同證人黃文佐以上開引誘犯罪之
    不正當手段所萌生，進而實行本案犯罪，此等違反法定程序
    所取得之證據資料，應不具證據能力，故不得以附表所示被
    告與證人黃文佐對話紀錄為被告有第一次交易犯行之證據。
    檢察官執詞認就第一次交易部分，業據證人黃文佐於警詢中
    證述明確，並與被告於警詢及偵查中自白相符，且證人黃文
    佐與被告並無仇隙，實無誣陷被告之動機，且依據附表所示
    對話紀錄，亦足認定雙方非初次聯繫交易愷他命，足認被告
    有第一次交易所示販賣愷他命犯行等語，提起上訴，自非可
    採，而無理由。
　2.就第二次交易部分，被告固於偵查中供稱：當時佐哥透過微
    信跟伊聯絡要購買愷他命，伊在吃宵夜，華培鈺在旁邊，伊
    就請華培鈺載伊去樹鳳門市找朋友，因為東西都在伊身上，
    伊就下車去交付3包愷他命給左哥，華培鈺在車上等，上周
    有個朋友跟伊說賣愷他命很賺錢，伊好奇不懂想試試看等語
    在卷（偵查卷第121頁），然為被告單方供述，並無證據以
    實其說，況被告第二次交易之愷他命係於黃文佐傳送訊息後
    ，先向「阿富」購買取得，此據被告於原審準備程序中供陳
    在卷（原審卷一第71頁），觀以附表所示被告與黃文佐於10
    8年8月25日之對話紀錄，被告於收到黃文佐傳送購買愷他命
    之訊息後，先表示「好 我找人」，然嗣後傳送「等我一下 
     我跟人支援」、「剛好沒有」等語，經黃文佐再次表示「
    菸六千」，被告始表示「已經找好了  他在過來路上」等語
    ，足認被告接獲證人黃文佐訊息後，先向「阿富」拿取愷他
    命，再與證人黃文佐約定第二次交易地點及時間，而有第二
    次交易未遂之情，則被告於上揭偵查中陳述接獲證人黃文佐
    來電後，即請華陪鈺駕車搭載被告前往統一超商樹鳳門市交
    易等節，顯與事實不符，亦與檢察官上訴意旨所指被告與黃
    文佐透過微信聯絡約定上開毒品交易時，被告身上即攜帶有
    第三級毒品愷他命，且早有販賣以獲利之意思等語不符，已
    難依被告上揭於偵查中供述，認定被告於接獲證人黃文佐購
    買愷他命之訊息前，本有販賣愷他命以獲利之犯意。另就第
    二次交易部分，難以排除被告販賣第三級毒品犯意，係經司
    法警察會同證人黃文佐以上開引誘犯罪之不正當手段所萌生
    ，進而實行本案犯罪，此等違反法定程序所取得之證據資料
    ，應不具證據能力，業據本院認定如前，檢察官猶執詞認此
    部分係屬偵查實務上所謂之釣魚偵查等語，自非可採，此部
    分上訴亦無理由。
　3.綜上，檢察官執上詞提起上訴，均無理由，應予駁回。
據上論斷，應依刑事訴訟法第368條，判決如主文。
本案經檢察官黃孟珊提起公訴，檢察官陳亭君提起上訴，檢察官
許鈺茹到庭執行職務。
中　　華　　民　　國　　109 　年　　6 　　月　　24　　日
                  刑事第十九庭  審判長法　官  曾淑華
                                      法　官  王美玲
                                      法　官  俞秀美
以上正本證明與原本無異。
檢察官如不服本判決，應於收受送達後20日內向本院提出上訴書
狀，惟須受刑事妥速審判法第9條限制。其未敘述上訴之理由者
，並得於提起上訴後20日內向本院補提理由書（均須按他造當事
人之人數附繕本）「切勿逕送上級法院」。
刑事妥速審判法第9條：
除前條情形外，第二審法院維持第一審所為無罪判決，提起上訴
之理由，以下列事項為限：
一、判決所適用之法令牴觸憲法。
二、判決違背司法院解釋。
三、判決違背判例。
刑事訴訟法第 377 條至第 379 條、第 393 條第 1 款規定，於
前項案件之審理，不適用之。
                                      書記官  謝崴瀚
中　　華　　民　　國　　109 　年　　6 　　月　　24　　日

附表
黃文佐：「帶小姊七星來找我！」、「六千！」 被  告：「左哥好我找人」 黃文佐：「中正路監理站！」、「監理所！」、「多久到！」 被  告：「左哥等我一下我跟人支援」 黃文佐：「蛤！我很急！」、「你要多久！」 被  告：「。。。」、「我在問了」 被  告：「剛好沒有」（1時4分許） 黃文佐：「嗯所以！」、「要多久」、「？」 黃文佐：「菸六千」、「這樣就（OK手勢之圖案）」（1時11分許） 被  告：「好左哥已經找好了他在過來路上」 黃文佐：「嗯！」（1時16分許） 黃文佐：「（OK手勢之圖案）你好過直接過來找我」、「2點15！（OK手勢之圖案）嗎！」（1時16分許） 被  告：「左哥可以」 黃文佐：「我跟你約長江羊肉爐旁邊7-11！」 被  告：「左哥好」（1時48分許） 黃文佐：「到哪邊了！」（2時13分許）